【裁判字號】    95,易,1025
【裁判日期】    951229
【裁判案由】    竊盜等
【裁判全文】
臺灣桃園地方法院刑事判決              95年度易字第1025號
公  訴  人  台灣桃園地方法院檢察署檢察官
被      告  甲○○
                    （因案在台灣雲林第二監獄執行中）
上列被告因竊盜等案件，經檢察官追加起訴（95年度偵字第1171
0 號），被告於準備期日就被訴竊盜之事實為有罪陳述，經本院
合議庭裁定就其所犯竊盜部分之犯行由受命法官獨任進行簡式審
判程序，茲判決如下：
    主  文
甲○○竊盜，累犯，處有期徒刑捌月。
    事  實
一、甲○○曾於民國82年間有違反麻醉藥品管理條例、竊盜、違
    反肅清煙毒條例前案紀錄，於88年間違反毒品危害防制條例
    等前案紀錄，復又因違反毒品危害防制條例案件經本院於民
    國91年12月18日以91年度訴字第1564號判處有期徒刑8 月確
    定，再因詐欺案件經本院於91年12月18日以91年度易字第14
    10號判處有期徒刑4 月，又因恐嚇案件經本院於92年7 月21
    日以92年度易字第271 號判處有期徒刑4 月確定，經本院定
    應執行有期徒刑1 年4 月，於93年8 月21日縮刑期滿執行完
    畢。又於94年間涉犯詐欺案件（販賣金融帳戶），經台灣桃
    園地方法院檢察署檢察官以相牽連案件追加起訴（95年度偵
    字第19488 號）至本院（94年度訴字第1514號，並經本院改
    以95年度簡字第465 號行簡易程序）。卻未警惕，另意圖為
    自己不法所有，於95年5 月11日凌晨0 時3 分許，在桃園縣
    桃園市○○路56號前，見乙○○所有車號為HB-7427 自用小
    客車停於路旁，四下無人之際，為竊取該自用小客車內之財
    物，即隨手拾起路旁之石塊，擊破該自用小客車之駕駛座旁
    車窗（毀損部分未據告訴），自車外將手伸入車內開啟車門
    後，進入車內竊得新台幣（下同）123 元，為路人黃振源目
    睹發現，報警當場逮捕究辦。
二、案經桃園縣政府警察局桃園分局報告台灣桃園地方法院檢察
    署檢察官偵查，因甲○○另涉詐欺案件，經檢察官以95年度
    偵字第19488 號追加起訴，以94年度訴字第1514號繫屬於本
    院，乃再行追加起訴。
    理  由
壹、程序部分：
    本件被告所犯竊盜罪係死刑、無期徒刑或最輕本刑為3 年以
    上有期徒刑以外之罪，其於本院審理期日中就被訴事實為有
    罪之陳述，經本院告知簡式審判程序之旨，並聽取當事人意
    見後，由本院合議庭依刑事訴訟法第273 條之1 第1 項規定
    裁定進行簡式審判程序，合先敘明。
貳、實體部分：
一、認定被告有罪所憑之證據及理由：
    上揭犯罪事實，業據被告甲○○於本院審理時坦承不諱，復
    經證人乙○○、黃振源於警詢時證述明確，並有現場照片4
    張、贓物認領保管單1 紙與桃園縣政府警察局桃園分局搜索
    扣押筆錄、扣押物品清單、扣押物品照片各1 張在卷足憑，
    是被告犯行堪以認定。
二、按又刑法第三百二十一條第一項第二款所謂「其他安全設備
    」，係指具有隔絕防閑作用，並固定於土地上之建築物或工
    作物之安全設備而言。而汽車為屬動產之一種，雖其車窗兼
    具有防閑功能，惟其與上揭竊盜罪之加重條件所指之「安全
    設備」含義尚屬有間，若將汽車車窗毀壞竊取車內之物，除
    該毀壞車窗之行為另涉犯他項罪名外，殊難遽以毀壞其他安
    全設備之加重竊盜罪名相繩（最高法院85年度台非字第313
    號判決要旨參照）。次按刑法第三百二十一條第一項第三款
    攜帶兇器竊盜罪，所稱之兇器，乃依一般社會觀念足以對人
    之生命、身體、安全構成威脅，而具有危險性之「器械」而
    言，而磚塊、石頭乃自然界之物質，尚難謂為通常之「器械
    」（最高法院92年度台非字第38號判決要旨參照）。是核被
    告所為，應係犯行為時刑法第三百二十條第一項之普通竊盜
    罪，檢察官認被告係涉犯刑法第三百二十一條第一項第二款
    之加重竊盜罪云云，尚有誤會，然其基本事實既為同一，本
    院自應變更起訴法條予以審理。又被告曾經事實欄所載之有
    期徒刑執行紀錄一節，有臺灣高等法院被告全國前案紀錄表
    在卷可稽，被告於前揭有期徒刑執行完畢後，五年內故意再
    犯本件，為累犯，應依法加重其刑（按被告行為後，刑法業
    已於95年7 月1 日修正施行，與本件相關之修正為罰金刑之
    計算單位及處罰及累犯之規定，而被告之犯行，不論依修正
    前或修正後之法律均構成累犯，是適用修正前或後之法律，
    對於被告並無有利或不利之情形，自無庸比較，應逕行適用
    裁判時法律）。爰審酌被告以石塊擊破他人自小客車車窗行
    竊其內財物之手段、對於被害人造成之損失、所竊取之金額
    僅123 元並已當場遭查獲而歸還被害人、犯後坦承犯行之態
    度、素行、生活狀況、智識程度等一切情狀，量處如主文所
    示之刑。檢察官雖建請判處被告有期徒刑一年，並依竊盜犯
    、贓物犯保安處分條例宣告強制工作三年，然查，檢察官論
    以被告觸犯加重竊盜罪一節已有誤會，業如前述，而被告本
    件僅行竊一次，前雖有事實欄所載之前科紀錄，然被告前次
    犯竊盜罪係於83年間，又觀諸被告近年所犯者多為施用毒品
    之犯行，實難以遽認被告有竊盜之犯罪習慣，是檢察官所建
    請之刑度有嫌過重，亦尚無宣告被告強制工作之必要，應以
    主文所示之刑為適當。
據上論斷，應依刑事訴訟法第273 條之1 第1 項、第299 條第1
項前段、第300 條，修正後刑法第2 條第1 項前段、第47條第1
項，刑法第320 條第1 項，刑法施行法第1 條之1 第1 項、第2
項前段，判決如主文。
本案經檢察官鄭東峰到庭執行職務。
中    華    民    國    95    年    12    月    29    日
                        臺灣桃園地方法院刑事第十二庭
                                  法  官  陳  雪  玉
以上正本證明與原本無異。
如不服本判決，應於判決送達後10日內向本院提出上訴狀（應附
繕本），上訴於臺灣高等法院。
                                  書記官  戴  育  萍
中    華    民    國    96    年    1     月    9     日
附錄本案論罪科刑法條：
刑法第320條
意圖為自己或第三人不法之所有，而竊取他人之動產者，為竊盜
罪，處五年以下有期徒刑、拘役或五百元以下罰金。
意圖為自己或第三人不法之利益，而竊佔他人之不動產者，依前
項之規定處斷。
前二項之未遂犯罰之。


司法院資訊處製作；財團法人民間司法改革基金會備份。
